# 资产重组中约定的税收承诺，根据履行实现情况是否需要确认预计负债

提问人：wx_5d1c0c6c94c2 时间：2022-11-22 22:53:35
请教一下陈老师：
A上市公司本年收购B公司股权，B公司成为A公司控股子公司，在股权收购中有约定条款，A公司在 2022 年-2027年期间每年的纳税承诺金额
A公司期末对纳税承诺履行情况进行评估和预测，请教一下，如果A公司在评估和预测未来纳税情况未能完成约定的金额，在 2022 年末财务报表是否应该确认一个预计负债？如果需要，可以参照哪条准则规定？

回答人：chenyiwei
为什么上市公司收购子公司会涉及纳税金额承诺？是基于什么背景作出的承诺？向谁承诺？具体是什么承诺内容？该承诺具体将如何履行？

提问人：wx_5d1c0c6c94c2 时间：2022-12-01 16:25:10
子公司原股东为国资背景，当时在产权交易中心招拍挂的时候，需要购买人承诺未来 5 年中每年在当地的纳税金额不少于约定金额

回答人：chenyiwei
这种情况可能参照非同一控制下合并中的或有对价处理更恰当。